臺灣高等法院刑事判決　　　　　　　　　　　　　九十三年度上訴字第二二一四號
　　上　訴　人
　　即　被　告　丙○○
　　選任辯護人　林耀泉律師
　　選任辯護人　王嘉斌律師
右上訴人因違反槍砲彈藥刀械管制條例等案件，不服臺灣臺北地方法院九十二年度訴
字第一八三一號，中華民國九十三年五月十八日第一審判決（起訴案號：臺灣臺北地
方法院檢察署九十一年度偵字第二三二四五號），提起上訴，本院判決如左：
    主  文
原判決關於丙○○部分撤銷。
丙○○共同連續以其他非法方法，剝奪人之行動自由，處有期徒刑陸月。又共同未經
許可，持有可發射子彈具有殺傷力之改造玩具手槍，處有期徒刑壹年壹月，併科罰金
新臺幣拾萬元，罰金如易服勞役，以新臺幣玖佰元即銀元佰元折算壹日，扣案之具
殺傷力改造玩具手槍壹支（槍枝管制編號：0000000000號含彈匣壹個）及
九釐米制式子彈拾顆均沒收。應執行有期徒刑壹年伍月，併科罰金新臺幣拾萬元，罰
金如易服勞役，以新臺幣玖佰元即銀元佰元折算壹日；扣案之具殺傷力改造玩具手
槍壹支（槍枝管制編號：0000000000號，含彈匣壹個）及九釐米制式子彈
拾顆均沒收。
    事  實
一、緣丙○○與經營代書業之甲○○前有債務往來，丙○○認所欠甲○○款項業已清
    償，而甲○○仍向法院聲請強制執行查封其所有之不動產，心有不甘，竟與林亮
    宇（業經原審判處有期徒刑六月確定）基於犯意聯絡，推由林亮宇率真實姓名、
    年籍均不詳之成年男子六、七人，共同於民國九十一年九月二十五日下午三時三
    十分至四時許，至甲○○設於臺北市○○路○段一九二之一號四樓之代書事務所
    處，未經甲○○之允許，乘職員林欣潔（起訴書誤繕為李欣潔，應予更正）替客
    戶沈應璈開門之際強行進入屋內，隨即將門反鎖，禁止甲○○、林欣潔及沈應璈
    離開該事務所，而剝奪三人之行動自由。林亮宇即在事務所大廳內控管全局，並
    指使前揭姓名、年籍不詳之男子數名，進入甲○○之辦公室內，要求甲○○簽署
    丙○○債務業已清償之切結書一紙未果，其中一人即徒手毆打甲○○；另一人見
    狀亦持甲○○桌上美工刀一把，作勢欲切割甲○○之左手食、中指，再一人持剪
    刀欲剪甲○○耳朵，並恐嚇甲○○稱：「如果不簽，要剪耳朵、剁手指」等加害
    身體之事，使甲○○心生畏怖，被迫行無義務之簽署姓名並按蓋指印於前揭切結
    書上（未扣案）。嗣該多名男子要求交出丙○○所簽發之債務支票，甲○○回稱
    未在辦公室內，男子們即動手搜索取得丙○○之強制執行資料案卷，及甲○○皮
    夾內金融卡一張、現金二千七百元及車鑰匙，嗣林亮宇等人因甲○○所交出之存
    摺內無存款及未能搜得現金，遂由林亮宇徒手朝甲○○胸部及臉部毆擊，使其受
    有右側（起訴書誤載為左側）頭頂瘀腫（三×四公分）、左胸前瘀腫（三×四公
    分）、左前臂瘀腫計二處（十×五公分、五×五公分）及右食指挫傷等普通傷害
    ，再持票號：ＴＨ0000000、ＴＨ0000000、ＴＨ0000000
    ，面額各新台幣（下同）二十萬之本票三紙及還款同意書一紙強要甲○○簽署並
    捺指印，繼喝令林欣潔進入辦公室內，強迫其簽署姓名及蓋印指印於前揭還款同
    意書上，使二人行此等無義務之事。嗣林欣潔因需補習，於下午五時二十六分許
    ，經上開男子等人恫嚇不得報警否則去其家中找麻煩等加害生命、身體之語下放
    行，林欣潔計遭剝奪行動自由約一至一個半小時。林亮宇等人對獲取現金仍不放
    棄，再要求甲○○連繫其妻劉麗娟籌措款項，劉麗娟旋於是日下午五時三十分許
    ，攜帶支票本一本趕赴前揭代書事務所內，甫進入即遭林亮宇等人承前妨害自由
    之概括犯意，剝奪離去之行動自由。甲○○見狀，為免自身及眾人續受傷害，不
    得已乃以劉麗娟攜來之支票，開立其為發票人，票號：ＤＦ0000000、Ｄ
    Ｆ0000000號，面額五十萬、二十萬之支票各一紙，交付林亮宇，林亮宇
    等人又強行帶走印章八枚（甲○○之印章及事務所章各一枚；餘為客戶委託留存
    ），使甲○○行無義務抵債之事，迄至同日下午六時許林亮宇等人始行離去，甲○○、沈應璈各遭剝奪行動自由二至二個半小時，劉麗娟則為半小時。
二、丙○○隨於九十一年九月二十五日晚上七時許，在台北市○○路○段四三號千慧
    花坊，自林亮宇及不知情綽號小六子真實姓名年籍不詳之成年男子，分別取得前
    開甲○○所簽立之面額二十萬元及五十萬元支票各一紙，因明知以強暴方法取得
    ，為免遭甲○○阻撓、取回俾便順利兌領，竟與丁○○、乙○○二人（均另經檢
    察官移送原審併案審理中），於九十一年九月二十六日上午某時先電聯乙○○攜
    帶其未經許可、無故持有之具有殺傷力之仿義大利貝瑞塔廠半自動手槍製造之改
    造玩具手槍一支（槍枝管制編號：0000000000號、含彈匣一個）及九
    釐米制式子彈十六顆（其中一顆彈底標記為「Ｓ＆Ｂ９ｍｍ　ＬＵＧＥＲ」為不
    發彈無殺傷力）前來保護，由知情之丁○○駕駛車號ＤＱ—一五三０四號之自用
    小客車，載同乙○○於同日持有上開槍彈至丙○○所營位在台北市○○路○段四
    十三號之「千慧花坊」與丙○○會合後，三人明知未經許可而共同無故持有前述
    改造手槍及制式子彈，並搭載不知情之花店會計何紫婕，於同日下午一時許前往
    臺北市五信合作社（下稱五信）辦理提示甲○○之支票。抵達後，乙○○為免遭
    警查緝，復將前揭槍械、子彈交予同行之何紫婕，何紫婕（業經原審判處有期徒
    刑一年二月，緩刑五年確定）得知係槍彈後仍藏放於所代為保管之丙○○皮包中
    。同日下午二時許，丁○○與丙○○至五信內持甲○○所開支票二紙兌現之際，
    當經埋伏員警查獲，並在五信前，查得在車內守候之乙○○及何紫捷。然因查捕
    時丙○○欲逃脫撞破五信大門玻璃受傷，遂由何紫婕陪同至醫院包紮，於下午約
    四時許回臺北市政府警察局大安分局瑞安派出所應訊時，經警發覺其所攜帶皮包
    有異，始扣得上開改造手槍及制式子彈（警方鑑驗試射六顆，五顆已滅失，另一
    顆彈底標記為「Ｓ＆Ｂ９ｍｍ　ＬＵＧＥＲ」為不發彈）。
二、案經臺北市政府警察局大安分局報告臺灣臺北地方法院檢察署檢察官偵查起訴。
    理  由
壹、事實一部分
一、訊據上訴人即被告丙○○矢口否認有事實一部份之妨害自由犯行，辯稱：與甲○○有債務糾紛，但未要林亮宇向甲○○討債，案發當天林亮宇去找甲○○並不知
    情，二十萬元支票係林亮宇交付抵償所欠債務，五十萬元支票則是一名叫小六子
    之財務管理公司人員所交，因曾委託其處理與甲○○之債務問題，根本不知如何
    取得等語。
二、經查：
（一）證人即告訴人甲○○於警詢偵查及原審證稱：九十一年九月二十五日下午三時
      三十分許有六、七名男子闖入甲○○辦公室，剝奪伊、林欣潔、沈應璈三人之
      行動自由，拿出預擬內容敘明丙○○所欠之款項已經如數清償之文件，要伊簽
      字，其拒絕後遭一男子毆打，另一男子將伊手按於桌上，拿桌上美工刀作勢切
      下，又一男子持剪刀欲剪其耳，伊只好簽字於上，此時一帶頭男子打電話後，
      稱黃姐說一定要把對債務所開立支票正本拿回，因伊身邊無此支票，該等男子
      遂強取丙○○強執資料案卷攜離，並要求簽署還款同意書及本票，且要林欣潔
      一同簽名捺印於同意書上擔任見證人，此時林亮宇自外面客廳進入辦公室，稱
      係黃姐要他來而不得已，並因舊怨而揮拳毆打甲○○，其他男子亦拳打腳踢，
      林亮宇制止後，一男子打完電話後稱：「黃姐說你查封他銀行七十萬，現在黃
      姐要跟你要七十萬」，林亮宇等並逼伊拿出存摺，然存摺內無存款，搜遍所有
      抽屜，將伊皮夾內金融卡，現金二千七百元取走，此時一男子走入，稱黃姐說
      先把車開走，伊乃交出車鑰匙，林亮宇要其支票，因支票不在身上，又脅迫電
      聯其妻劉麗娟帶支票到公司，劉麗娟甫進門，發現情形不對調頭要走，即遭制
      止不能離去，伊開完本票、支票後，林亮宇及男子們始離開等語（偵卷第二十
      七、二十八頁、第一三四頁反面、第一三五頁及原審卷第五二至七四頁）。核
      與證人林欣潔於警詢、偵查及原審證稱：被告林亮宇在案發當日帶五、六人到
      場限制其、甲○○與一客戶沈應璈之行動，不得離開及打電話，曾聽見甲○○
      辦公室傳出不簽名要剁手指之言談及被打之聲音，中間並被要求進入李之辦公
      室擔任見證人，於書面上簽名捺手印，當時親見甲○○表情痛苦、手部瘀青，
      至當日下午五時二十六分許，經嚇稱不得報警否則至家中尋釁才放行等語（偵
      卷第三十頁反面、第一三七頁反面、第一三八頁正面及原審卷第七七至八四頁
      ），證人劉麗娟於偵查及原審證稱：當日攜票到場後，甲○○要其趕快走，一
      體胖男子擋住不讓其離開，林亮宇亦不准其離開，另一人站在甲○○身後催促
      其趕快開票，期間胖子與林亮宇還互相討論交談、交換看守其行動，半小時後
      三八頁反面、第一三九頁正面及原審卷第一一七至一二五頁）大致相符。
（二）佐以被告於案發當日晚間旋取得甲○○上述支票二紙及印章等物，若非與林亮
      宇等人同謀共犯，焉能如此？蓋被告自承：與甲○○債務爭執多時甚至遭甲○○查封不動產之，甲○○放高利貸亦常對其恐嚇等語，倘如所言，衡諸常情，
      被害人甲○○豈會如此輕易退還債款？又何故交付印章？被告對二張支票及印
      章等物之由來，豈能不疑？何況參諸被告自承：亦多次替人代償債務，小六子
      之人告知所交付印鑑須待甲○○支票兌現方可返還等語（原審卷第一七二頁，
      第二四頁），並有證人曹榮寬證述在卷可參（原審卷第一六一頁），倘係合法
      催討而來何須扣押他人印章以為擔保？殊與正常處理債務常規有悖。再參以被
      告取得支票後隔日早上隨即前往銀行兌現，並主動央求乙○○帶人帶槍保護兌
      領等情（詳見後述貳），益顯被告知悉支票等係經非法暴力討債取得，否則何
      必急請人保護提領？蓋銀行本有保全人員及設備，焉有率人持槍同往之必要？
（三）雖共犯林亮宇稱：為自己討取替甲○○工作酬金等語，然已為被害人甲○○所
      否認，姑不論之前二人間僱傭關係如何，縱共犯林亮宇前曾替甲○○催討債權
      ，有證人吳錦雲、黃迺傑於原審證述在卷（原審卷第一六四至一六七頁，第一
      六八至一六九頁），倘甲○○積欠林亮宇工資，何以切結書（雖未扣案，惟證
      人林亮宇及甲○○均證稱有該物）不註明債權發生原因，反而僅提及「丙○○
      」之債務？是共犯林亮宇與被害人甲○○之前縱有合作關係，然不能據以諉飾
      其此次實際替被告討債事實。且參酌共犯林亮宇等人索討得支票面額共七十萬
      元，與被告積欠甲○○債務六十二萬相去不遠等情，此亦為丙○○所不爭，益
      足認共犯林亮宇確為被告向甲○○討得該筆款項無訛。是共犯林亮宇所辯，不
      足採為有利被告之證據。
（四）至辯護人辯稱：告訴人於第一次警詢說打電話者為「簡」，第二次警詢說是其
      中一男子打電話給簡輝煌，於偵訊中亦稱男子說「簡說再打他」，均未提及被
      告，反而事隔年餘，方在原審指稱被告，顯然不可採信等語，經查；告訴人甲○○於第一次警詢即稱：一男子打完電話，表示要將丙○○簡輝煌的法院查封
      資料帶走等語（偵卷第二八頁倒數第六、第七行），於第二次警詢稱：我判斷
      就是簡輝煌及丙○○教唆他們來搶的等語（偵卷第二九頁反面），於偵訊稱：
      其中一位拿一張和解書，內容是我與丙○○、簡輝煌之間債務等語（偵卷第一
      三五頁反面）、「被搶的東西，在丙○○包包查獲，我認為她共謀」等語（偵
      卷第一三七頁），顯見告訴人自警詢即指訴被告，辯護人所指，尚有誤會。至
      告訴人於原審詳細指陳被告如何，無非係辦案人員提問較為嚴謹，與檢方辯護
      人交互詰問後，呈現之結果，尚難據此指摘其所陳前後不一。雖有關簡輝煌部
      分，業經檢察官不起訴，而告訴人於原審仍堅稱：第一通電話我確定跟簡輝煌
      說話等語，足見其前後指訴一致，僅因有關簡輝煌部分，無其他佐證，檢察官
      及本院難予遽採，因此不能因簡輝煌部分，即推翻告訴人有關被告之明白且有
      佐證之指訴，是辯護人所辯，尚難採信。
（五）辯護人辯稱：有關告訴人指稱：簽署丙○○簡輝煌債務清償切結書，並無證據
      可佐，不可採信，而還款證明書並無支付對象，亦不能證明與被告有關係，本
      件二張支票，分別係林亮宇及小六所交付，被告不知情等語，經查：證人林亮
      宇於原審稱：當天有叫甲○○簽切結書等語（原審卷第二四頁），顯見告訴人
      指訴是有依據，不能因該切結書未扣案，即否認有此事實。有關同意書（偵卷
      第三六之一頁，即辯護人所稱還款證明書），固未載有還款對象，惟參諸其上
      所載還款日期九十一年九月二十六日，與被告所欲提示由告訴人開立之支票（
      偵卷第三三頁）所載期日相同，其間關聯性，已不言可喻，是不能僅以該同意
      書未載有還款對象，而不參酌其他證據，即謂無證明力。另有關林亮宇稱是欠
      被告錢，才將二十萬支票交被告乙節，被告據以抗辯不知情，然並無證據足證
      被告與之有何債權債務關係，是此部分即不能採信，而有關被告辯稱：五十萬
      元支票，是委託財務公司小六子討債取得等語（偵卷第一六○頁），然若被告
      確有委託財務公司，當有名稱地址可供查詢，惟被告于案發之初警詢，及嗣後
      偵訊竟均稱：名稱不記得，地址不記得，已倒閉等語（偵卷第十二頁，第一六
      ○頁），按被告警詢日期是九十一年九月二十六日，即被告所稱小六交付支票
      之翌日，倘該公司早已倒閉，因何仍為被告辦事？且僅隔一日被告何以忘記該
      公司名稱地址？足見被告所辯，顯違情理，不可採信，且亦無證據足證有被告
      所指之財務公司，是被告及辯護人所辯均不足採。另被告於警詢稱林亮宇交付
      支票時間為九月中旬等語（偵卷第十一頁反面），于偵訊稱：梁亮宇是九月十
      日交支票等語（偵卷第一六○頁），於本院稱二十五日晚上七時許拿到支票等
      語（本院卷第一二八頁），衡諸被害人簽發支票之時間為二十五日，當以被告
      在本院所述為有證可佐，而可採信。
（六）此外，並有證人甲○○之台北市立仁愛醫院驗傷診斷書一紙、甲○○與林欣潔
      所簽署還款同意書一紙、甲○○開立本票三紙及支票二紙，以及甲○○取回印
      鑑二枚及上開本票、支票之贓物認領保管單附卷可證，被告所辯，不足採信，
      ，事證明確，被告此部分犯行，堪予認定。
（七）另被告以外之人，於警詢之陳述，被告及辯護人均不爭執其證據能力（本院卷
      第七七頁），且本院斟酌該陳述作成之情況，依刑事訴訟法第一五九條之五規
      定，亦有證據能力；至被告所稱交支票之小六子，無證據足證與被告有何犯意
      聯絡，或行為分擔，不能僅因轉交系爭支票，即認係共犯，蓋亦可能為不知情
      之第三人，均附此敘明。
貳、事實二部分
一、訊據被告矢口否認有持有槍彈之犯行，辯稱：丁○○、乙○○為其客戶，與何紫
    婕去五信兌領支票當天，道、竺二人稱說怕有危險，而保護同行之，不知有攜帶
    槍彈等語。
二、經查：前開槍彈經送內政部警政署刑事警察局鑑定結果，九二式手槍一支（槍枝
    管制編號：0000000000號、含彈匣一個）認係仿義大利貝瑞塔廠半自
    動手槍製造之金屬玩具手槍槍身、土造金屬滑套、土造金屬槍管組合而成之改造
    手槍，機械性能良好，可擊發九釐米制式子彈，認具殺傷力；制式子彈十六顆，
    認均係口徑九ｍｍ之制式子彈，除一顆（彈底標記為「Ｓ＆Ｂ　９ｍｍ　ＬＵＧ
    ＥＲ」）為不發彈外，餘認均具殺傷力，有該局九十一年十月十一日刑鑑字第０
    九一０二六五一００號槍彈鑑定書一份附卷足憑（偵卷第九十三至第九十九頁）
    。且證人乙○○證稱：被告要其保護前去五信提示甲○○所開支票，其乃商請友
    人丁○○駕駛車輛，其並攜帶持有具殺傷力仿義大利貝瑞塔廠改造半自動手槍一
    支（含彈匣一個）及九釐米制式子彈十六顆，於九十一年九月二十六日中午與被
    告會合後，並載同何紫婕前往五信，嗣下車前其交予被告何紫婕等語（偵卷第六
    十八頁、第一零九頁，原審卷第九十頁至九五頁，及本院卷第七九至八十頁）。
    足證帶槍係要保護被告無訛，此亦為證人乙○○所證述在卷（本院卷第八六頁）
    ，證人乙○○既受被告之託，且亦帶槍前來保護，衡諸使受保護者更安心之情理
    ，自當告知，以寬其心，此參以證人何紫婕於偵查供稱「黃知道是槍、黃也有看
    到」（偵卷第一五五頁反面），而其為被告之員工，與被告素無怨尤，偵查中未
    受外力干擾而出於自由意志所為供述，自可採信，復以當時槍彈之包裝形狀及重
    量極易辨明所裝置者係屬槍彈一節，亦據證人乙○○於原審結證屬實（原審卷第
    九六頁），證人即查獲員警楊明福亦證稱：我們察覺何紫婕皮包，尚未搜索，我
    打電話給派出所同仁，請他們注意何紫婕皮包，後來查到槍枝等語（原審卷第一
    八二頁反面至一八三頁），益顯證人何紫婕上開供述，有證據可佐而與事實相符
    ，被告稱不知情等語，與上開證據不符，不足採信，至證人乙○○又稱：被告不
    知情，因槍放座位下等語，證人丁○○亦稱：不知情等語，與上開證據不符，無
    非迴護被告之詞，不足採信。被告此部分犯行亦堪認定。
參、核被告所為，以非法方法剝奪甲○○、林欣潔、沈應璈及劉麗娟行動自由部分，
    係犯刑法第三百零二條第一項剝奪行動自由罪；持有改造手槍部分，係犯槍砲彈
    藥刀械管制條例第十一條第四項未經許可持有可發射子彈具殺傷力之改造玩具手
    槍罪；未經許可持有制式子彈部分，係犯槍砲彈藥刀械管制條例第十二條第四項
    持有子彈罪。被告與林亮宇及六、七名真實姓名年籍不詳之成年男子間，就剝奪
    行動自由罪；被告就持有槍彈罪與竺柏芳、丁○○，各有犯意聯絡行為分擔，分
    別為共同正犯。被告與林亮宇等以一行為剝奪甲○○、林欣潔、沈應璈之行動自
    由，侵害數法益，為想像競合犯，應從一重處斷。被告與林亮宇等先剝奪甲○○
    、林欣潔、沈應璈及後剝奪劉麗娟行動自由之二次行為，時間緊接，所犯罪名與
    構成要件相同，顯係基於概括犯意反覆為之，應依刑法第五十六條之連續犯規定
    以一罪論，並加重其刑。被告以一行為持有改造手槍及制式子彈，為想像競合犯
    ，應從一重之持有改造手槍罪處斷。被告所犯連續剝奪行動自由罪與持有改造手
    槍罪間，犯意各別，行為互殊，應予分論併罰。又按刑法第三百零二條之妨害自
    由罪，係妨害他人自由之概括規定，如以使人行無義務之事，或妨害人行使權利
    為目的，而其強暴、脅迫復已達於剝奪人行動自由之程度，即祇成立本罪，不應
    再論以牽連犯同法第三百零四條之罪。從而被告與林亮宇等以強暴、脅迫方法使
    甲○○行無義務之簽立切結書、還款同意書、本票、支票及提供丙○○債務案卷
    、金融卡一張、現金二千七百元、汽車鑰匙與印鑑章，使林欣潔行無義務擔任見
    證人簽署還款同意書等強制行為，及恫嚇林欣潔不得報警之恐嚇舉止，自不另論
    以刑法第三百零四條第一項之罪，起訴書認有牽連犯關係，容有誤會。另被告與
    林亮宇等對甲○○之傷害行為，乃其行非法剝奪自由手段之一部，亦不另論罪。
    起訴書原載被告涉犯刑法第三百二十六條之加重搶奪罪嫌，嗣檢察官於原審更正
    為刑法第三百二十八條之強盜罪嫌，然被告與共犯林亮宇等人同謀前去甲○○辦
    公處所強行處理者乃被告與甲○○間債務糾紛，所取得之七十萬元結果亦與丙○○認已清償六十餘萬債務相去無幾，是難認被告有為自己不法所有之意圖，公訴
    意旨於法容有未合，然起訴之社會基本事實同一，本院應依法變更起訴法條為刑
    法第三百零二條第一項之罪，另有關被害人甲○○行無義務提供丙○○債務案卷
    、金融卡一張、現金二千七百元、汽車鑰匙部分，起訴書固未記載，惟與被告犯
    之妨害自由罪部分，為實質一罪，本院自得並予審究，均附此敘明。
肆、至扣案彈底標記為「Ｓ＆Ｂ　９ｍｍ　ＬＵＧＥＲ」為不發彈無殺傷力，有前開
    槍彈鑑定書在卷可參，公訴人誤認有殺傷力，而予起訴，尚有未洽，惟公訴意旨
    認此部份與前開持有槍彈部分，有裁判上一罪關係，爰不另為無罪諭知。
伍、原審以事證明確，與以論罪科刑，固非無見，惟有關扣案彈底標記為「Ｓ＆Ｂ
    ９ｍｍ　ＬＵＧＥＲ」為不發彈無殺傷力部分，漏未說明不另為無罪之理由，且
    扣案子彈已試射六顆，業已滅失，原審誤予宣告沒收，均有未洽，被告上訴空言
    否認犯行，固無理由，惟原判決既有上述可議之處，即屬不能維持，應由本院撤
    銷原判決，自為判決改判。爰審酌被告非法取債犯罪之動機，犯罪目的、犯罪手
    段對告訴人甲○○等所生身心傷害之情形、持有槍彈對社會治安現實而立即之危
    害、被告與告訴人甲○○間平日債務糾葛之關係、剝奪他人行動自由之時間，參
    與犯罪之程度，否認犯罪之態度且尚未賠償甲○○，並本院認定具殺傷力之子彈
    較原審少一顆等一切情狀，各量處如主文第二項所示之刑，罰金部分並諭知易服
    勞役折算標準，且定應執行之刑。扣案之具殺傷力改造玩具手槍一支（槍枝管制
    編號：0000000000號、含彈匣一個）及制式子彈十顆，均屬違禁物，
    應依刑法第三十八條第一項第一款宣告沒收，另扣案彈底標記為「Ｓ＆Ｂ９ｍｍ
    　ＬＵＧＥＲ」為不發彈無殺傷力，非違禁物，及警方鑑驗另試射伍發，該伍發
    子彈業已滅失，有上開鑑定書可參（偵卷第九二及九七頁），而所餘空彈殼，及
    前開不發彈一顆，均非違禁物，亦非被告供犯罪所用之物，均不另為沒收之諭知
    。
據上論斷，應依刑事訴訟法第三百六十九條第一項前段，第二百九十九條第一項前段
、第三百條，槍砲彈藥刀械管制條例第十一條第四項，第十二條第四項，刑法第十一
條前段、第二十八條、第五十六條、第五十五條、第五十一條第五款、第三十八條第
一項第一款、第四十二條第二項，罰金罰鍰提高標準條例第二條，現行法規所定貨幣
單位折算新台幣條例第二條，判決如主文。
本案經檢察官鄭龍照到庭執行職務。
中　　　華　　　民　　　國　　九十三　　年　　 十一 　　月　　 十六 　　日
                              臺灣高等法院刑事第十庭
                                  審判長法  官  溫  耀  源
                                        法  官  吳      燦
                                        法  官  周  政  達
右正本證明與原本無異。
如不服本判決，應於收受送達後十日內向本院提出上訴書狀，其未敘述上訴之理由者
並得於提起上訴後十日內向本院補提理由書（均須按他造當事人之人數附繕本）。
                                        書記官  陳  菊  珍
中　　　華　　　民　　　國　　九十三　　年　　 十一 　　月　　 十六 　　日
附錄：本案論罪科刑法條全文
槍砲彈藥刀械管制條例第十一條
未經許可，製造、販賣或運輸第四條第一項第一款所稱其他可發射金屬或子彈具有殺
傷力之各式槍砲者，處五年以上有期徒刑，併科新臺幣一千萬元以下罰金。
未經許可，轉讓、出租或出借前項所列槍砲者，處三年以上十年以下有期徒刑，併科
新臺幣七百萬元以下罰金。
意圖供自己或他人犯罪之用，而犯前二項之罪者，處無期徒刑或七年以上有期徒刑，
併科新臺幣一千萬元以下罰金。
未經許可，持有、寄藏或意圖販賣而陳列第一項所列槍砲者，處一年以上七年以下有
期徒刑，併科新臺幣七百萬元以下罰金。
第一項至第三項之未遂犯罰之。
槍砲彈藥刀械管制條例第十二條
未經許可，製造、販賣或運輸子彈者，處一年以上七年以下有期徒刑，併科新台幣五
百萬元以下罰金。
未經許可，轉讓、出租或出借子彈者，處六月以上五年以下有期徒刑，併科新台幣三
百萬元以下罰金。
意圖供自己或他人犯罪之用，而犯前二項之罪者，處三年以上十年以下有期徒刑，併
科新台幣七百萬元以下罰金。
未經許可，持有、寄藏或意圖販賣而陳列子彈者，處五年以下有期徒刑，併科新台幣
三百萬元以下罰金。
第一項至第三項之未遂犯罰之。
中華民國刑法第三百零二條
(剝奪他人行動自由罪)
私行拘禁或以其他非法方法，剝奪人之行動自由者，處五年以下有期徒刑、拘役或三
百元以下罰金。
因而致人於死者，處無期徒刑或七年以上有期徒刑，致重傷者，處三年以上十年以下
有期徒刑。
第一項之未遂犯罰之。
